臺灣桃園地方法院刑事判決　　　　　　　　　　　　九十一年度交易字第一四五號
　　公　訴　人　臺灣桃園地方法院檢察署檢察官
　　被　　　告　乙○○
右列被告等因公共危險罪等案件，經檢察官聲請簡易判決處刑（九十年度偵字第一九
九○○號），經本院改分通常程序審理，茲判決如左：
    主  文
乙○○無罪。
    理  由
一、聲請簡易判決處刑意旨略以：被告乙○○明知服用酒類不能安全駕駛動力交通工
    具時，不得駕駛動力車輛，仍於民國九十年十月二十七日二十二時三十分許，酒
    後已不能駕駛動力車輛，騎乘牌號ＩＪＵ－五○二號重型機車，行經桃園縣台四
    線五公里處，為警攔檢查獲，經測試酒精濃度為○．六四ＭＧ∕Ｌ。因認被告乙
    ○○涉有刑法第一百八十五條之三之公共危險罪嫌等語。
二、按犯罪事實應依證據認定之，無證據不得推定其犯罪事實，又不能證明被告犯罪
    者，應諭知無罪之判決，刑事訴訟法第一百五十四條、第三百零一條第一項定有
    明文。所謂認定犯罪事實之證據，係指足以認定被告確有犯罪行為之積極證據而
    言，該項證據自須適合於被告犯罪事實認定，始得採為斷罪資料。又苟未能發現
    相當證據，或證據不足以證明，自不能以推測或擬制之方法，以為裁判基礎，亦
    分別有最高法院二十九年度上字第三一０五號及同院四十年度台上字第八六號判
    例意旨可資參照。次按，服用酒類不能安全駕駛動力交通工具而駕駛者，八十八
    年四月二十三日生效施行之刑法第一百八十五條之三，將之列於公共危險罪處罰
    ，其立法目的，本在藉由抽象危險犯之構成要件，以刑罰制裁力量嚇阻酒後駕車
    之行為，進而確保參與道路交通往來人車之安全，因此並不以對於道路交通往來
    人車發生具體實害為要件，此種立法例亦為德、日等國所採行。然所謂「不能安
    全駕駛」，性質上乃屬不確定法律概念，雖法務部於八十八年五月間召開「研商
    訂定刑法第一百八十五條之三服用毒品、麻醉藥品、酒類或其他相類之物，不能
    安全駕駛交通動力工具之認定標準」會議，會中決定參考德國、美國認定標準，
    對於酒精濃度呼氣達每公升零點五五毫克或血液濃度達千分之一點一以上者，即
    認為已達不能安全駕駛之標準，其數值在其以下者，如能輔以其他客觀事實作為
    不能安全駕駛之判斷時，亦應依法移送處以刑罰（詳參法務部八十八年五月十八
    日法八八檢字第一六六九號函），以期統一建立執法機關移送之準則，然此
    僅係供法院認定事實之參考，得為審判所引用，但並無絕對之拘束力，亦即飲酒
    駕車者究有無構成本罪，仍有待法院依具體個案事實認定之。公訴人認被告乙○
    ○涉有前揭服用酒類，不能安全駕駛動力交通工具而駕駛罪嫌，無非以被告自承
    其有服用酒類後駕車之行為、及酒精濃度測定表、刑法第一百八十五條之三公共
    危險案件測試觀察紀錄表、舉發違反道路交通管理事件通知單影本各一份為其論
    據。本件訊據被告矢口否認有公共危險犯行，辯稱「：當天晚上下班後八、九點
    我跟同事在桃園市○○○路釣蝦場喝酒，後來要回家就騎機車上路，騎了大概半
    個小時被警察攔下來，我是有喝酒，但是我的精神狀況很好，沒有酒意：（當時
    知否因何原因被警察攔下來？）當時我不曉得：」等語，經查，被告於九十年十
    月二十七日晚上十時三十分許騎駛ＩＪＵ－五○二號重型機車行經台四線五公里
    處為警攔下經測試結果，吐氣中所含酒精成份為每公升○．六四毫克一節，有酒
    精濃度測定單影本一紙在卷為憑，雖可認其有飲酒後駕車之情事，惟查，證人即
    處理本件車禍現場之警員甲○○於九十一年二月二十七日本院簡易庭調查時及九
    十一年四月二十二日本院調查時均係證稱「：（被告當天情形如何？）只是騎車
    速度快了點，其精神狀態及神色皆正常，被告訊問時說話正常、對話如流，看來
    無酒醉跡象，與正常人無異，只是有酒味，被告騎乘機車亦正常：」、「：當天
    攔他下來時，他精神狀況正常，騎機車也正常，問他問題也能很清楚的回答：：
    ：」等語，顯見被告固有飲酒，惟其神情清醒，步履穩健，言談、舉止一切如常
    ，可徵酒精對其意思力、認知力及行為控制力不生影響，與常人相較，並無稍顯
    薄弱之處，職是，自未能指其已因飲酒而達於不能安全駕駛之程度，而據卷附之
    刑法第一百八十五條之三公共危險案件測試觀察紀錄表警員甲○○於觀察結果欄
    亦係記載「無酒醉跡象」，由是，亦無以執被告騎機車為警攔下經測試結果，吐
    氣中所含酒精成分為每公升○．六四毫克之情資為其已不能安全駕駛之論證。末
    查被告被告於九十年十月二十七日晚上十時三十分許騎機車車行經台四線五公里
    處係因闖紅燈始遭警攔下一節，亦據證人甲○○於九十一年四月二十二日本院調
    查時陳述甚詳，顯然無證據可證明其係因飲酒注意力減弱致肇事。綜述，本件既
    無從認定被告已達於不能安全駕駛之程度，則依前開說明，核其所為與尚本罪之
    要件有間，自應為無罪之諭知。
三、按檢察官聲請以簡易判決處刑之案件，經法院認為有刑事訴訟法第四百五十一條
    之一第四項但書之情形者，應適用通常程序審判之，同法第四百五十二條定有明
    文，經查本件被告乙○○被訴公共危險乙案，本院認檢察官之聲請有刑事訴訟法
    第四百五十一條之一第四項但書所載之情形，爰依右開刑事訴訟法第四百五十二
    條之規定，改用通常程序審判之，附此敘明。
據上論斷，應依刑事訴訟法第四百五十二條、第三百零一條第一項前段，判決如主文
本案經檢察官黃錦秋到庭執行職務。
中      華      民      國    九十一    年      五      月      六      日
                                臺灣桃園地方法院刑事第五庭
                                        法  官  林  婷  立
右正本證明與原本無異。
如不服本判決，應於判決送達後十日內向本院提出上訴狀( 應附繕本 )，上訴於
臺灣高等法院。
                                        書記官  黃  子  祝
中      華      民      國    九十一    年      六      月      三      日
